臺灣宜蘭地方法院刑事判決　　　　　　　 96年度易字第433號
公　訴　人　臺灣宜蘭地方法院檢察署檢察官
被　　　告　戊○○
上列被告因竊盜等案件，經檢察官提起公訴（96年度偵字第2524
、2963、3104號），嗣於本院準備程序進行中，被告先就被訴事
實為有罪之陳述，經裁定進行簡式審判程序，本院判決如下：
    主  文
戊○○犯如附表「罪名」欄所示之罪，俱為累犯，各處如附表「
宣告刑」欄所示之刑。又犯牙保贓物罪，累犯，處有期徒刑肆月
。應執行有期徒刑貳年，扣案之扳手壹把沒收之。
    事  實
一、戊○○前因竊盜、搶奪案件，經臺灣基隆地方法院以91年度
    訴字第325號判決判處有期徒刑一年二月、八月，應執行有
    期徒刑一年八月確定，甫於民國93年7月13日縮刑期滿執行
    完畢。
二、詎戊○○猶不知悔改，復與其兄己○○（另行審結）基於意
    圖為自己不法所有之竊盜犯意聯絡，二人共同於附表編號1
    所示之時間、地點，以附表編號1所示之方法，竊取甲○○
    如附表編號1「竊得物品」欄所示之財物得手。戊○○復另
    基於意圖為自己不法所有之竊盜犯意，先後於附表編號2至5
    所示之時間、地點，以附表編號2至5所示之方法，分別竊取
    丙○○、乙○○、丁○○、庚○○○如附表編號2至5「竊得
    物品」欄所示之財物得手。
三、戊○○明知其兄己○○（所涉竊盜罪嫌，另行審結）所持有
    之金戒指一只係來路不明之贓物（該金戒指係己○○於96年
    6月15日下午3時許，在宜蘭縣三星鄉○○○路203巷清水121
    號所竊得），詎其竟仍同意為己○○牙保出售該金戒指，復
    又基於牙保贓物之故意，於96年（起訴書誤繕為95年）6月1
    5日下午5時許，持上開金戒指至宜蘭縣三星鄉○○路1之5號
    「天寶銀樓」，以自己名義將前揭金戒指一只售予不知情之
    店員康慶輝，得款新臺幣（下同）二千七百二十二元，戊○○則分得其中之一千元。
四、嗣甲○○報警後，警方於96年6月17日12時許，在宜蘭縣大
    同鄉○○○路牛鬥巷55號曾秋淵住處、宜蘭縣大同鄉○○○
    路8之6號陳成文住處，發現甲○○所失竊之物品，經詢問曾
    秋淵、陳成文後，發現上開物品係戊○○、己○○所寄放後
    ，始循線查悉戊○○所犯如附表編號1所示之竊盜犯行及上
    揭牙保贓物犯行。另戊○○於有偵查權限之機關及公務員發
    覺其所犯如附表編號2、3、4所示三件竊取機車犯行前，即
    於96年7月26日主動至警局向員警供承犯下前述三件竊案，
    並自願接受裁判。又戊○○於96年7月29日晚上6時20分許，
    在附表編號5所示之地點行竊得手，正欲離開現場之際，即
    為警方當場查獲，並扣得其所有之行竊工具扳手一把。
五、案經宜蘭縣警察局三星分局、羅東分局報請臺灣宜蘭地方法
    院檢察署檢察官偵查起訴，嗣於本院準備程序進行中，被告
    先就被訴事實為有罪之陳述，經裁定進行簡式審判程序。
    理  由
一、上揭犯罪事實，業據被告戊○○於警詢、檢察官偵訊及本院
    審理時坦承不諱，核與證人己○○、丙○○、乙○○、丁○○、曾秋淵、陳成文於警詢證述之情節；證人甲○○、康慶
    輝、庚○○○於警詢及檢察官偵訊時證述之情節，均相符合
    ，並有贓物認領保管單四件、金飾買賣紀錄一件、失車基本
    資料三件、竊案現場相片及贓物相片四十四張在卷可稽。此
    外，復有被告戊○○所有之行竊工具扳手一把扣案可資佐證
    。而上開扳手長約16公分、鐵製品、質地堅硬乙節，亦經本
    院當庭勘驗查明屬實，有審判筆錄在卷可按。綜上所述，足
    徵被告戊○○首揭自白確與事實相符，本件事證已臻明確，
    被告戊○○之犯行均堪予認定，均應依法論科。
二、核被告戊○○犯罪事實欄二之所為，分別係犯如附表編號1
    至5「所犯法條」欄及「罪名」欄內所載之罪；核被告戊○○犯罪事實欄三之所為，係犯刑法第349條第2項之牙保贓物
    罪。被告戊○○與己○○二人間，就附表編號1所載之竊盜
    犯行，有犯意聯絡及行為分擔，為共同正犯。被告戊○○於
    附表編號5所示之時間（即96年7月28日下午3至5時許、96年
    7月29日下午5時30分許），二度進入附表編號5所示之地點
    行竊，其犯意同一，犯罪之時間密接、地點相同，侵害同一
    之法益，各行為之獨立性極為薄弱，依一般社會健全觀念，
    在時間差距上，難以強行分開，在刑法評價上，以視為數個
    舉動之接續施行，合為包括之一行為予以評價，較為合理，
    故屬接續犯，應論以一罪。又被告戊○○犯如附表編號2、3
    、4所示之三件竊取機車犯行後，於有偵查權限之機關及公
    務員發覺其上開犯罪前，即於96年7月26日主動至警局向員
    警供承犯案，並自願接受裁判之事實，業據被告戊○○於本
    院審理時陳明在卷，核與證人即承辦員警李守傑於檢察官偵
    訊時結證之情節相符（見宜蘭地檢署96年度偵字第2524號卷
    第33頁），是被告戊○○已符自首之要件，爰依刑法第62條
    前段之規定，減輕其所犯附表編號2、3、4三件竊盜罪之刑
    。另被告戊○○前因竊盜、搶奪案件，經臺灣基隆地方法院
    以91年度訴字第32 5號判決判處有期徒刑一年二月、八月，
    應執行有期徒刑一年八月確定，甫於93年7月13日縮刑期滿
    執行完畢等事實，有卷附之臺灣高等法院被告前案紀錄表可
    資參照，其於受有期徒刑之執行完畢後，五年以內故意再犯
    有期徒刑以上之牙保贓物罪及如附表所示之五件竊盜罪，俱
    為累犯，均應依法加重其刑，其中附表編號2、3、4之三件
    竊盜罪部分，並均應與前揭減輕部分，先加後減之。另被告
    戊○○所犯牙保贓物犯行、如附表所示之五件竊盜犯行，均
    犯意各別，行為互殊，均應予分論併罰。爰審酌被告戊○○
    之素行、智識程度；犯罪之動機、目的、手段、各次行竊及
    牙保贓物之手段及所得財物價值；為一己私利，竊取他人代
    步工具，復於夜間侵入他人住宅或攜帶兇器行竊，惡性非輕
    ；犯後已坦承犯行，並主動自首部分犯行，態度尚佳及被害
    人所受損害等一切情狀，暨檢察官、被告對於科刑範圍所表
    示之意見後，就犯罪事實二之五件竊盜犯行，分別量處如附
    表編號1至5「宣告刑」欄所示之刑、就犯罪事實三之牙保贓
    物犯行，則量處有期徒刑四月，並合併定其六罪之應執行刑
    為有期徒刑二年，以示警懲。又扣案之扳手一把，為被告戊○○所有、供犯附表編號5所示竊盜犯行所用之物等情，業
    據被告戊○○供明在卷，應依刑法第38條第1項第2款之規定
    ，於其所犯如附表編號5所示之竊盜罪下，宣告沒收之，並
    併執行之。至於被告戊○○於附表編號2所示之時、地，持
    以行竊之鑰匙一把，並未據扣案，且該鑰匙業已丟棄滅失之
    事實，亦據被告戊○○供明在卷，爰不另為沒收之宣告，併
    此敘明。
據上論斷，應依刑事訴訟法第273條之1、第299條第1項前段，刑
法第28條、第320條第1項、第321條第1項第1款、第3款、第349
條第2項、第47條第1項、第62條前段、第38條第1項第2款、第51
條第5款，刑法施行法第1條之1，判決如主文。
本案經檢察官吳廣莉到庭執行職務
中　　華　　民　　國　　96　　年　　11　　月　　7　　日
                  刑事第三庭法　官  劉家祥
以上正本證明與原本無異。
如不服本判決應於收受本判決後10日內向本院提出上訴書狀，並
應敘述具體理由。若未敘述理由者，應於上訴期間屆滿後20日內
向本院補提理由書狀(均須按他造當事人之人數附繕本)。
                            書記官  邱淑秋
中　　華　　民　　國　　96　　年　　11　　月　　8 　　日
附錄案論罪科刑法條全文：
刑法第320條第1項（普通竊盜罪、竊佔罪）
意圖為自己或第三人不法之所有，而竊取他人之動產者，為竊盜
罪，處5年以下有期徒刑、拘役或5百元以下罰金。
刑法第321條第1項第1款、第3款（加重竊盜罪）
犯竊盜罪而有左列情形之一者，處6月以上、5年以下有期徒刑：
一  於夜間侵入住宅或有人居住之建築物、船艦或隱匿其內而犯之
    者。
三  攜帶兇器而犯之者。
刑法第349條第2項（普通贓物罪）
搬運、寄藏、故買贓物或為牙保者，處5年以下有期徒刑、拘役
或科或併科1千元以下罰金。
